---
title: "LAMA"
output: 
  flexdashboard::flex_dashboard:
    orientation: columns
    vertical_layout: fill
    theme: yeti
---

```{r setup, include=FALSE}
library(here)
library(flexdashboard)
library(leaflet)
library(sf)
library(raster)
library(htmltools)

caminho_pasta_dados <- here("02_outputs")
caminho_pontos <- here(caminho_pasta_dados, "pontos_lama.gpkg")
caminho_kernel <- here(caminho_pasta_dados, "kernel_lama.tif")
caminho_p50 <- here(caminho_pasta_dados, "p50_lama.gpkg")
caminho_p95 <- here(caminho_pasta_dados, "p95_lama.gpkg")

# Ler os arquivos
pontos_lama <- st_read(caminho_pontos, quiet = TRUE)
kernel_lama <- raster(caminho_kernel)
p50_lama <- st_read(caminho_p50, quiet = TRUE)
p95_lama <- st_read(caminho_p95, quiet = TRUE)

# Transformar para WGS84 (4326) para o Leaflet
pontos_lama <- st_transform(pontos_lama, 4326)
kernel_lama <- projectRaster(kernel_lama, crs = crs("+init=epsg:4326"))
p50_lama <- st_transform(p50_lama, 4326)
p95_lama <- st_transform(p95_lama, 4326)
```

```{r}
# Configurações de cores e opacidade
cores <- list(
  pontos = "yellow",
  kernel = "red", 
  p50 = "blue",
  p95 = "green"
)

opacidade <- 0.4
```

# Mapa
```{r}
leaflet() %>%
  addProviderTiles("CartoDB.Positron", group = "Light") %>%
  addProviderTiles("Esri.WorldImagery", group = "Satélite") %>%
  addRasterImage(kernel_lama, 
                 colors = "Reds",
                 opacity = opacidade,
                 group = "kernel_lama") %>%
  addPolygons(data = p50_lama,
              color = cores$p50,
              fillColor = cores$p50,
              fillOpacity = opacidade,
              weight = 2,
              group = "p50_lama",
              popup = "p50_lama - Percentil 50") %>%
  addPolygons(data = p95_lama,
              color = cores$p95,
              fillColor = cores$p95,
              fillOpacity = opacidade,
              weight = 2,
              group = "p95_lama",
              popup = "p95_lama - Percentil 95") %>%
 addCircleMarkers(data = pontos_lama,
                   color = cores$pontos,
                   fillColor = cores$pontos,
                   fillOpacity = 0.8,
                   radius = 6,
                   weight = 2,
                   group = "pontos_lama",
                   popup = ~paste0(
                     "<strong>Avistagem ", avistagem, "</strong><br>",
                     "Indivíduo: ", ifelse(is.na(individuo), "Não identificado", individuo), "<br>",
                     "Data: ", data, "<br>",
                     "Grupo: ", grupo, "<br>",
                     "Tamanho do Grupo: ", tam_grupo, "<br>",
                     "Composição: ", composicao, "<br>",
                     "Adultos: ", Adulto, " | Juvenis: ", Juvenil, " | Infantes: ", Infante, "<br>",
                     "Nº Fotos: ", n_fotos, "<br>",
                     ifelse(!is.na(OBS) & OBS != "", paste0("Observação: ", OBS), "")
                   )) %>%
  addLayersControl(baseGroups = c("Satélite", "Light"),
                   overlayGroups = c("pontos_lama", "kernel_lama", "p50_lama", "p95_lama"),
                   options = layersControlOptions(collapsed = FALSE)) %>%
  hideGroup(c("kernel_lama", "p50_lama", "p95_lama")) %>%
  addScaleBar(position = "bottomleft") %>%
  fitBounds(lng1 = min(st_bbox(pontos_lama)[1]), 
            lat1 = min(st_bbox(pontos_lama)[2]),
            lng2 = max(st_bbox(pontos_lama)[3]), 
            lat2 = max(st_bbox(pontos_lama)[4]))
```

# Informações das Camadas
column
-------------

### Como usar
1. Trocar mapa base: Use o controle ☰ para selecionar entre:
  - Satélite: Imagens de satélite
  - Light: Mapa claro
2. Controlar camadas: Use o mesmo controle para:
  - Ligar/desligar cada camada individualmente
  - Visualizar múltiplas camadas sobrepostas
3. Interagir:
  - Zoom: Scroll mouse ou botões +/-
  - Navegar: Arrastar o mapa
  - Detalhes: Clicar nos elementos para popups
  
column
-------------

### Legenda
- 🟡 pontos_lama: Pontos de coleta
- 🔴 kernel_lama: Área de influência
- 🔵 p50_lama: Mediana
- 🟢 p95_lama: Percentil superior

column
-------------

### Arquivos
**pontos_lama**
- Tipo: Arquivo GPKG
- Tamanho: 104 KB
- Função: Pontos de amostra

**kernel_lama**
- Tipo: Arquivo TIF
- Tamanho: 14 KB
- Função: Kernel de densidade

**p50_lama**
- Tipo: Arquivo GPKG
- Tamanho: 96 KB
- Função: Percentil 50

**p95_lama**
- Tipo: Arquivo GPKG
- Tamanho: 96 KB
- Função: Percentil 95